臺灣士林地方法院民事裁定
111年度小上字第75號
上  訴  人  曾奕凱  

被上訴人    賴俊瑋  

上列當事人間請求損害賠償事件，上訴人對於民國111年1月18日
本院士林簡易庭110年度士小字第2225號第一審判決提起上訴，
本院裁定如下：
    主  文
一、上訴駁回。
二、第二審訴訟費用新臺幣壹仟伍佰元由上訴人負擔。
    理  由
一、按關於請求給付金錢或其他代替物或有價證券之訴訟，其標
    的金額或價額在新臺幣（下同）10萬元以下者，適用小額程
    序；對於小額訴訟之第一審裁判之上訴或抗告，非以其違背
    法令為理由不得為之，民事訴訟法第436條之8第1項、第436
    條之24第2項分別定有明文。又第二審上訴，為當事人對於
    所受不利益之第一審終局判決聲明不服之方法，在第一審受
    勝訴判決之當事人，自無許其提起上訴之理（最高法院22年
    上字第3579號裁判要旨參照）。又上訴人之上訴利益，原則
    上應於上訴時，對照原告（被上訴人）之聲明與法院之判決
    主文為形式上之觀察，其聲明為法院所容許者，被告（上訴
    人）即有上訴利益，反之為原告有上訴利益，是上訴利益，
    除經裁判之抵銷數額外，受原判決主文形式上為准駁宣示之
    拘束（最高法院80年度台上字第2917號裁判要旨參照）。是
    當事人提起上訴須有上訴利益，不得就其勝訴部分提起上訴
    ，而勝訴與否原則上應以原判決主文形式上准駁為依據。次
    按對於小額程序之第一審判決提起上訴，其上訴狀內應記載
    上訴理由，表明原判決所違背之法令及其具體內容，暨依訴
    訟資料可認為原判決有違背法令之具體事實，同法第436條
    之25亦定有明文。準此，對於小額訴訟提起第二審上訴，上
    訴狀應就原判決如何違背法令為具體之指摘，並揭示該法規
    之條項或其內容，若係成文法以外之法則，應揭示該法則之
    旨趣，倘為司法院解釋，則應揭示該解釋之字號或其內容，
    或揭示合於當然違背法令之事實，上訴狀如未依此項方法表
    明者，即難認為已對原判決之違背法令有具體之指摘，不得
    謂已合法表明上訴理由，應認其上訴為不合法（最高法院71
    年台上字第314號裁判意旨參照）。
二、本件訴訟標的金額為10萬元以下，原審依小額訴訟程序審理
    ，為上訴人一部敗訴之判決，上訴人對於原審判決全部聲明
    不服，於民國111年2月10日提起本件上訴。上訴意旨略以：
    伊於109年11月25日20時40分許，騎乘機車於臺北市○○區○○
    街00號前，遭被上訴人辱罵及訴外人羅弘毅向伊潑灑茶水，
    伊乃於路口處迴轉欲前往警局報案，詎被上訴人執意攔車，
    且該巷弄狹窄，致兩造發生碰撞，實非伊衝撞被上訴人，爰
    依法提起本件上訴，請求廢棄原判決云云。經核被上訴人於
    原審請求上訴人給付8萬210元及法定遲延利息，經原審判准
    3萬210元，及自110年11月4日起至清償日止，按週年利率百
    分之5計算之利息，並駁回被上訴人其餘之訴，上訴人就上
    開經原審駁回部分係受勝訴判決，對之並無上訴利益，惟其
    仍就勝訴部分提起上訴，自難謂合法。至原審判決上訴人敗
    訴部分，其上訴理由均係就原審所為事實認定、證據取捨之
    範疇加以爭執，並未具體指摘原判決如何違背法令，亦未表
    明原判決所違背之法令及其具體內容，暨依訴訟資料可認為
    原判決有違背法令之具體事實，揆諸上開規定及說明，難認
    已合法表明上訴理由。從而，本件上訴為不合法，應予駁回
    。並依職權確定本件上訴人應負擔之訴訟費用額為1,500元
    。
三、爰裁定如主文。
中　　華　　民　　國　　111 　年　　10　　月　　26　　日
                  民事第三庭    審判長法　官　王沛雷
　　　　　　　　　　　　　　　　　　　法　官　劉育琳
　　　　　　　　　　　　　　　　　　　法  官  楊忠霖
以上正本係照原本作成。
本件裁定不得抗告。
中　　華　　民　　國　　111 　年　　10　　月　　26　　日
                                      書記官  賴怡婷